臺灣高雄地方法院刑事判決　　　　　100年度審交訴字第226號
公　訴　人　臺灣高雄地方法院檢察署檢察官
被　　　告　李志清
上列被告因公共危險等案件，經檢察官提起公訴（100 年度調偵
字第1310號），被告於準備程序進行中就被訴事實為有罪之陳述
，經本院告知簡式審判程序之旨，並聽取被告與公訴人之意見後
，裁定依簡式審判程序審理，判決如下：
    主  文
李志清犯肇事致人傷害逃逸罪，處有期徒刑陸月，如易科罰金，
以新臺幣壹仟元折算壹日。緩刑參年，並應接受法治教育課程肆
場次，緩刑期間付保護管束。
    事實
一、李志清於民國100 年3 月12日12時45分許，騎乘車牌號碼
    K27-622 號重型機車，沿高雄市路○區○○路西向東行駛，
    行經中正路155 號前時，理應注意車前狀況及兩車併行之間
    隔，並隨時採取必要之安全措施，而依當時情形，並無不能
    注意之情事，適蔡邱煙騎乘腳踏車，亦沿同方向行駛在李志
    清之前方，李志清竟疏未注意，而由後追撞蔡邱煙所騎乘之
    腳踏車，致蔡邱煙人車倒地，受有頭皮血腫4X4公分、頭部
    外傷之傷害（已撤回告訴）。詎李志清於肇事後，雖停車察
    看，見蔡邱煙受傷，竟未予以處理或停留現場等候警方處理
    ，反基於肇事逃逸之犯意，逕自騎乘上開機車離開現場。嗣
    經警方到場處理，依據路人提供李志清所騎乘之上開普通重
    型機車車牌號碼後，始循線查獲。
二、案經蔡邱煙訴由高雄市政府警察局湖內分局移送臺灣高雄地
    方法院檢察署檢察官偵查起訴。
    理  由
一、本件被告所犯均為死刑、無期徒刑、最輕本刑為3 年以上有
    期徒刑以外之罪，其於審判程序中就被訴事實為有罪之陳述
    ，經本院告知簡式審判程序之旨，並聽取當事人意見後，認
    宜進行簡式審判程序，爰依刑事訴訟法第273 條之1 第1項
    規定，裁定進行簡式審判程序，合先敘明。又簡式審判程序
    之證據調查，依刑事訴訟法第273 條之2 規定，不受同法第
    159 條第1 項審判外陳述排除之限制，再被告對於卷內之各
    項證據亦不爭執證據能力，故卷內所列之各項證據，自得作
    為證據，先予敘明。
二、上開犯罪事實業據被告於本院審理時坦承不諱，核與證人即
    被害人蔡邱煙於警、偵訊之指訴相符，復有劉光雄醫院診斷
    證明書、道路交通事故現場圖、道路交通事故調查報告表
    （一）、（二）及現場暨車損照片10張等證據在卷可佐。故
    堪認被告上開任意性自白，確與事實相符。從而，本件事證
    明確，被告犯行洵堪認定，應予依法論科。
三、核被告李志清所為，係犯刑法第185條之4之肇事致人傷害逃
    逸罪。爰審酌被告駕車時疏未注意道路交通安全規則之相關
    規定，致生本件車禍並使告訴人受有犯罪事實所載之傷害，
    其肇事後竟不知及時予以傷者必要之救助或報警處理，反而
    逃離現場，且迄今尚未與被害人達成和解，所為實應非難；
    惟念及被告犯後坦承犯行，態度尚可，及其犯罪之情節、告
    訴人於本案所受傷勢；參以被告素行良好，查無前科，有臺
    灣高等法院被告前案紀錄表1份附卷可按，又與告訴人達成
    和解，有調解書一份在卷可憑，本件僅因一時失慮致罹刑章
    ，從刑罰之功能、目的，及被告復歸社會之可能性，尚無科
    以不得易科罰金之刑之必要等一切情狀，酌情量處如主文所
    示之刑，及諭知易科罰金之折算標準，以示懲儆。公訴人求
    處量刑有期徒刑8月，惟未考量傷害部分告訴人業已撤回告
    訴，且與告訴人亦達成和解，求處刑度稍嫌過重，併此敘明
    。
四、末查，被告前未曾因故意犯罪受有期徒刑以上刑之宣告，有
    臺灣高等法院被告前案紀錄表1 份在卷可佐，其因一時失慮
    ，致罹刑章，犯後已坦承犯行，並已與被害人達成和解，顯
    有悔意，經此科刑教訓，自當知所警惕而無再犯之虞，本院
    綜核各情，認上開刑之宣告，已足策其自新，所宣告之刑，
    以暫不執行為適當，併依法諭知緩刑3年，以啟自新。惟為
    促使被告日後得以知曉尊重道路交通安全之法治觀念，及肇
    事後如有造成他人傷害，應留於現場加以救助之立法本意，
    本院認除前開緩刑宣告外，應另有賦予被告一定負擔之必要
    ，爰依刑法第74條第2項第8款，諭知於緩刑期間，應接受法
    治教育4場次，併依刑法第93條第1項第2款之規定，諭知於
    緩刑期間付保護管束。
據上論斷，應依刑事訴訟法第273 條之1 第1 項、第299 條第1
項前段、第310 條之2 、第454 條、第299 條第1 項前段，刑法
第185 條之4 、第284 條第1 項前段、第41條第1 項前段、第8
項、第51條第5款，第74條第1項第1款、第2項第8款、第93條第1
項第2款，刑法施行法第1條之1，判決如主文。
本案經檢察官林圳義到庭執行職務。
中    華    民    國   100    年    10    月    31    日
                  刑事第十庭    法  官  廖建瑜
以上正本證明與原本無異。
如不服本判決應於收受判決後10日內向本院提出上訴書狀，並應
敘述具體理由。其未敘述上訴理由者，應於上訴期間屆滿後20日
內向本院補提理由書(均須按他造當事人之人數附繕本)「切勿逕
送上級法院」。
中    華    民    國   100    年    10    月    31    日
                                書記官  李崑良
附錄本判決論罪之法條：
中華民國刑法第185條之4
（肇事遺棄罪）
駕駛動力交通工具肇事，致人死傷而逃逸者，處 6 月以上 5 年
以下有期徒刑。